【裁判字號】    98,簡上,49
【裁判日期】    980527
【裁判案由】    恐嚇
【裁判全文】
臺灣彰化地方法院刑事判決              98年度簡上字第49號
上  訴  人  臺灣彰化地方法院檢察署檢察官
上  訴  人
即  被  告  乙○○
上列上訴人因恐嚇案件，不服本院98年度簡字第200號98年1月19
日第一審判決（檢察官聲請簡易判決處刑案號：97年度偵字第85
25號），提起上訴，本院管轄第二審合議庭判決如下︰
    主  文
上訴駁回。
    事實及理由
一、被告乙○○經合法傳喚，無正當之理由不到庭，本院不待其
    陳述，逕行判決，核先說明。
二、本案經本院審理結果，認除被告前所犯妨害自由案件所處有
    期徒刑4月，係在96年2月17日（原審誤為18日）執行完畢外
    ，其餘第一審判決認事用法及量刑均無不當，應予維持，並
    引用第一審判決書記載之事實、證據及理由（如附件）。
三、被告雖否認犯行，辯稱：告訴人並未心生畏懼云云，但原審
    認定之事實、其所憑之證據及其認定之理由，業據原審引用
    聲請簡易判決處刑書記載明確，且依上開簡訊之內容，客觀
    上足以使人感到生命、身體、名譽將遭受危害，又被告於97
    年8月18、19日傳送上開簡訊後，告訴人甲○○於97年8月20
    日馬上至警局報案製作筆錄，並於警詢中表示其害怕、畏懼
    之情，有其筆錄可按，足見告訴人甲○○於收受被告所傳送
    之上開簡訊當時，確已心生畏懼，縱如被告於本院抗辯所述
    ，告訴人嗣後於97年11月5日等時間，仍有與被告聯絡或同
    往醫院取藥等行為，但此為本件案發2月多以後之情形，不
    能以此推論告訴人於被告傳送上開簡訊當時並未心生畏懼，
    難以被告此部份主張及其所提出之醫院藥袋等物，作為有利
    被告之認定，被告所辯難以採信，其犯行堪以認定。
四、按數行為於同時同地或密切接近之時地實施，侵害同一之法
    益，各行為之獨立性極為薄弱，依一般社會健全觀念，在時
    間差距上，難以強行分開，在刑法評價上，以視為數個舉動
    之接續施行，合為包括之一行為予以評價，較為合理，則屬
    接續犯，而為包括之一罪（最高法院86年臺上字第3295號判
    例可資參照）。本案被告乙○○於97年8 月18日11時10 分
    許及97年8 月19日15時4 分許，分別以簡訊向被害人甲○○
    恐嚇危害安全，係基於同一恐嚇之犯意，為完成同一恐嚇之
    目的，而於緊接之密接時間內，利用同一犯罪機會接續為之
    ，為接續犯，係實質上一罪，僅成立一恐嚇危害安全既遂罪
    ；公訴人上訴意旨認被告上揭2 次犯行分屬數罪，應予分論
    併罰，尚有誤會。
五、又按關於刑之量定，係實體法上賦予法院得為自由裁量之事
    項，茍已斟酌刑法第57條各款所列情狀，而未逾越法定刑度
    ，或濫用其權限，即不得任意指摘為違法，最高法院72年台
    上字第6696號、75年台上字第7033號判例均可參照。且在同
    一犯罪事實與情節，如別無其他加重或減輕之原因，下級審
    法院量定之刑，亦無過重或失輕之不當情形，則上級審法院
    對下級審法院之職權行使，原則上應予尊重（最高法院85年
    度台上字第2446號判決參照）。
六、原審參酌上訴人即被告犯罪情節，判處本件罪刑，核無違誤
    或不當，公訴人依告訴人之請求上訴謂原判決量刑過輕；被
    告上訴否認犯罪、或謂原判決量刑過重，均無理由，應予駁
    回。
據上論斷，應依刑事訴訟法第 455條之1第1項、第3項、第371條
、第373條、第368條，判決如主文。
本件經檢察官陳茂榮到庭執行職務。
中    華    民    國    98    年    5     月    27    日
                  刑事第一庭    審判長法  官  余仕明
                                      法  官  郭麗萍
                                      法  官  胡宜如
以上正本證明與原本無異。
本件不得上訴。
中    華    民    國    98    年    5     月    27    日
                                      書記官  謝鈴玉


司法院資訊處製作；財團法人民間司法改革基金會備份。
